【裁判字號】    90,訴,99
【裁判日期】    900227
【裁判案由】    偽造文書
【裁判全文】
臺灣嘉義地方法院刑事判決                              九十年度訴字第九九號
    公  訴  人  臺灣嘉義地方法院檢察署檢察官
    被      告  甲○○
右列被告因偽造文書案件，經檢察官提起公訴 (九十年度偵字第四六六號)，本院判
決如左：
    主  文
甲○○行使偽造私文書，足以生損害於公眾及他人，處有期徒刑肆月，如易科罰金，
以參百元折算壹日。
嘉義縣警察局舉發違反道路交通管理事件嘉義縣警刑字第Ｌ00000000號通知
單之移送聯、迴覆聯、存根聯內偽造「乙○○」之署押各乙枚，共參枚均沒收。
    事  實
一、甲○○於民國九十年一月十日上午十一時三十分許，無照駕駛車牌號碼ＦＺ三六
    九二號自小客車，行經嘉義縣東石鄉台十七線雲嘉大橋南端處，遭交通警察攔下
    盤查，詎甲○○為脫免遭開立告發單而受處罰，竟冒用其堂兄乙○○名義，在嘉
    義縣警刑字第Ｌ00000000號舉發違反道路交通管理事件通知單之移送聯
    「收受通知聯者簽章欄」內偽簽「乙○○」之署押，因以複寫方式製作，故迴覆
    聯之「迴覆機關章戳欄」、及存根聯之「填單單位章戳欄」內亦有「乙○○」之
    署押，並表示已收受該通知單之意，然後再交還予處理之警員洪進安，而主張係
    由乙○○領受通知單，足以生損害於乙○○及嘉義縣警察局對道路交通事件管理
    之正確性，嗣為警識破查獲。
二、案經嘉義縣警察局朴子分局移送台灣嘉義地方法院檢察署檢察官偵查起訴。
    理  由
一、右揭犯罪事實，業據被告甲○○於警訊、偵查及本院審理中坦承不諱，復有上開
    遭其偽造「乙○○」署押之嘉義縣警刑字第Ｌ00000000號舉發違反道路
    交通管理事件通知單之移送聯、迴覆聯、存根聯各一紙附卷可稽，足認被告之自
    白與事實相符，本件罪證明確，被告犯行堪以認定。
二、核被告所為，係犯刑法第二百十六條、第二百十條之行使偽造私文書罪。又偽造
    署押行為，因係複寫，故一次簽名即有枚署押，偽造署押為偽造私文書之階段
    行為，偽造之低度行為，為高度之行使行為所吸收，均不另論罪。爰審酌被告之
    品行、犯罪之動機、目的僅為圖一時之僥倖、手段、所生危害及犯罪後坦承犯行
    、態度良好、深表悔意等一切情狀，量處如主文所示之刑，並諭知易科罰金之折
    算標準，以示懲儆。
三、嘉義縣警刑字第Ｌ00000000號舉發違反道路交通管理事件通知單之移送
    聯、迴覆聯、存根聯內偽造「乙○○」之署押參枚，均應依刑法第二百十九條規
    定宣告沒收。
據上論斷，應依刑事訴訟法第二百九十九條第一項前段，刑法第二百十六條、第二百
十條、第二百十九條、第四十一條第一項前段、罰金罰鍰提高標準條例第二條，判決
如主文。
本案經檢察官陳美君到庭執行職務。
中    華    民    國      九十        年      二      月    二十七    日
                                      臺灣嘉義地方法院刑事第二庭
                                              法  官  李  麗  萍
右正本證明與原本無異。
如不服本判決，應於判決送達後十日內向本院提出上訴狀( 應附繕本 )。
中    華    民    國      九十        年      二      月    二十七    日
                                              書記官  侯  麗  茹
（附錄）
刑法第二百一十六條
行使第二百十條至第二百十五條之文書者，依偽造、變造文書或登載不實
事項或使登載不實事項之規定處斷。
刑法第二百一十條
偽造、變造私文書，足以生損害於公眾或他人者，處五年以下有期徒刑。
刑法第二百一十九條
偽造之印章、印文或署押，不問屬於犯人與否，沒收之。


司法院資訊處製作；財團法人民間司法改革基金會備份。
